【裁判字號】    95,易,390
【裁判日期】    951031
【裁判案由】    竊盜
【裁判全文】
臺灣雲林地方法院刑事判決               95年度易字第390號
公  訴  人  臺灣雲林地方法院檢察署檢察官
被      告  丙○○
            乙○○
            甲○○
                    （另案
            戊○○
上列被告等因竊盜案件，經檢察官提起公訴（95年度偵字第4244
號），被告等人於準備程序進行中就被訴事實均為有罪之陳述，
本院合議庭裁定進行簡式審判程序，判決如下：
    主  文
丙○○、乙○○、甲○○、戊○○結夥三人以上攜帶兇器竊盜，
均累犯，各處有期徒刑壹年。扣案之伸縮鐵剪壹組、棉紗手套伍
雙及黑色膠帶壹捲，均沒收。
    事  實  及  理  由
一、犯罪事實：丙○○前因竊盜案件，經法院判處應執行有期徒
    刑1 年4 月確定，於民國94年8 月22日縮短刑期假釋出監，
    94 年9月10日假釋期滿假釋未經撤銷，以已執行論；乙○○
    前因毒品危害防制條例案件，經法院判處有期徒刑1 年確定
    ，於92年8 月18日縮短刑期執行完畢；甲○○前因毒品危害
    防制條例案件，經法院判處有期徒刑8 月確定，於94年1 月
    31日縮刑期滿執行完畢；戊○○前因毒品危害防制條例案件
    ，經法院判處有期徒刑1 年4 月、8 月確定，2 罪接續執行
    ，於93年10月6 日縮短刑期假釋出監，93年12月19日縮刑假
    釋期滿，以已執行論。詎其4 人均不知悔改，復共同基於意
    圖為自己不法所有之犯意聯絡，於95年8 月22日晚間，由丙○○夥同乙○○、甲○○、戊○○結夥3 人以上，並由甲○○駕駛車牌號碼8D-7197 號（起訴書誤載為8D-7179 號）之
    自用小客車，搭載丙○○、乙○○及戊○○，前往雲林縣土
    庫鎮○○○○道路旁臺灣電力股份有限公司（下稱臺電公司
    ）電桿華鹿線編號18分27-31 號處，於同日晚上9 時30分許
    ，由甲○○手戴其等4 人共同所有之棉紗手套，並持其等共
    同所有客觀上足以對人生命、身體、安全構成威脅，可作為
    兇器使用之伸縮鐵剪剪下電線，再由丙○○以其等共同所有
    之黑色膠帶1 捲捆捲剪下之電線，乙○○、戊○○在旁把風
    之方式，共同竊取臺電公司所有之裸硬銅線39.6公斤（價值
    約新臺幣【下同】4,871 元）及PVC 風雨線104.4 公斤（價
    值約11,808元）得手，因遭行經該處之路人陳修吉發現，丙○○等人即將上開竊得之電線藏放於上開產業道路水溝旁，
    駕車逃離現場。嗣於同日晚上9 時50分再度回到現場，為獲
    報到場之員警當場查獲，並扣得其等共同所有供行竊所用之
    伸縮鐵剪1 組、棉紗手套5 雙及黑色膠帶1 捲。
二、前項犯罪事實，有下列證據可資為佐：
    (一)被告丙○○、乙○○、甲○○、戊○○於95年8 月23日警
      詢、偵查中之供述；95年9 月5 日偵查中之供述及於本院
      審理時之自白。
    (二)證人即臺電公司員工沈文課於95年8月22日警詢中之證述
      。
    (二)證人即在場目擊之陳修吉95年9月5日偵查中之證言。
    (三)沈文課出具之贓物認領保管單1紙。
    (四)照片16張。
    (五)扣案之伸縮鐵剪1 組、黑色膠帶1 捲及棉紗手套5 雙。
三、按刑法第321 條第1 項第3 款之攜帶兇器竊盜罪，係以行為
    人攜帶兇器竊盜為其加重條件，此所謂兇器，其種類並無限
    制，凡客觀上足對人之生命、身體、安全構成威脅，具有危
    險性之兇器均屬之，且祇須行竊時攜帶此種具有危險性之兇
    器為已足，並不以攜帶之初有行兇之意圖為必要，最高法院
    79年台上字第5253號著有判例可資參照。查本件被告4 人持
    以行竊之伸縮鐵剪1 組，共有5 支可供組裝，其中4 支長度
    各為140 公分，1 支前端有鐵剪者長度為120 公分，均為鐵
    製，連接處有木製長柄可供連接等情，業經本院當庭勘驗屬
    實（見本院卷第92頁反面），足認該組伸縮鐵剪足以對人生
    命、身體、安全構成威脅，為具有危險性之兇器。又本件被
    告4 人均有至竊盜現場參與行竊，合計已達3 人以上，是核
    被告丙○○、乙○○、甲○○、戊○○所為，均係犯刑法第
    321 條第1 項第3 、4 款之結夥三人以上攜帶兇器竊盜罪。
    被告丙○○、乙○○、甲○○、戊○○就上開加重竊盜犯行
    ，有犯意聯絡及行為分擔，均為共同正犯。又被告4 人分別
    有前揭犯罪事實欄所載之前案科刑及執行紀錄，有卷附臺灣
    高等法院被告前案紀錄表可按，其等受有期徒刑之執行完畢
    ，5 年以內故意再犯有期徒刑以上之罪，均為累犯，均應依
    刑法第47條第1 項之規定加重其刑。爰審酌被告4 人均不思
    以正當途徑獲取財物，竟結夥竊取電線，造成他人財產上之
    損害，及其等犯後均坦承犯行、行竊所得、所生危害等一切
    情狀，各量處如主文所示之刑。扣案之伸縮式鐵剪1 組、棉
    紗手套5 雙、黑色膠帶1 捲，均係被告4 人共同購買用於此
    次竊盜，為被告所有供犯罪所用之物，業據被告丙○○、甲○○供明在卷（本院卷第94頁），應依刑法第38條第1 項第
    2 款之規定宣告沒收；至扣案之鐮刀、活動扳手各1 支，據
    被告甲○○供稱：是我所有之物，但鐮刀係用於割草，活動
    扳手用於修理汽車，並非作案工具，只是警察從我車上找到
    的等語，是該鐮刀、活動扳手與本件竊盜尚難認有何關連，
    爰不予宣告沒收。
四、據上論斷，應依刑事訴訟法第273 條之1 第1 項、第299 條
    第1 項前段、第310 條之2 、第454 條，刑法第28條、第
    321 條第1 項第3 款、第4 款、第47條第1 項、第38條第1
    項第2 款，判決如主文。
本案經檢察官丁○○到庭執行職務。
中    華    民    國    95    年    10    月    31    日
                  刑事第三庭    法  官  王  素  珍
以上正本證明與原本無異。
如不服本判決，應於判決收受後10日內，向本院提出上訴狀（須
附繕本）。
                                書記官  林  怡  君
中    華    民    國    95    年    10    月    31    日
附錄本案論罪科刑法條全文：
中華民國刑法第321條第1項第3、4款
（加重竊盜罪）
犯竊盜罪而有左列情形之一者，處6 月以上、5 年以下有期徒刑
：
一  於夜間侵入住宅或有人居住之建築物、船艦或隱匿其內而犯
    之者。
二  毀越門扇、牆垣或其他安全設備而犯之者。
三  攜帶兇器而犯之者。
四  結夥三人以上而犯之者。
五  乘火災、水災或其他災害之際而犯之者。
六  在車站或埠頭而犯之者。
前項之未遂犯罰之。


司法院資訊處製作；財團法人民間司法改革基金會備份。
